# 保险费

提问人：dxnb123 时间：2014-12-24 16:44:43
一公司发生车辆事故，车辆事故费已支付，公司预计相关费用能够全额从保险公司得到赔偿，故借：其他应收款—保险公司，待：银行存款。请问这么做合理吗，还是支付费用与收到赔偿时分别计入当期损益。

回答人：chenyiwei
这种做法不恰当。除非在支付相关赔偿的同一期间内，保险公司已经通过其正式的理赔流程最终确认了应支付的赔款金额，且在期后实际支付的，否则一般不建议在期末资产负债表上就应收的保险赔款确认应收款项。